臺灣臺中地方法院刑事判決　　　　　　　100年度易字第641號
公　訴　人　臺灣臺中地方法院檢察署檢察官
被　　　告　王立翔
上列被告因竊盜案件，經檢察官提起公訴（100年度偵字第488號
），本院進行簡式審判程序，判決如下：
    主          文
王立翔犯攜帶兇器，毀越安全設備竊盜罪，處有期徒刑拾壹月。
    犯罪事實及理由
一、王立翔意圖為自己不法所有，基於加重竊盜之犯意，於民國
    99年11月17日上午12時50分前之日間某時，在其前雇主賴福
    全、紀怡卉夫妻位於臺中市南屯區○○○○街158號2樓之2住
    處，以客觀上足以危害人身安全而屬兇器之鐵鎚1支（未扣
    案），敲破該址兒童臥室窗戶玻璃（毀損部分未據告訴），
    踰越入內（踰越過程中留下其所戴之帽子1頂），並在主臥
    室竊取賴福全、紀怡卉夫妻所有之黃金項鍊4條、兒童黃金
    墜子2只、兒童黃金手牌6個、黃金墜子2只、K金玉石墜子1
    只、勞力士女錶1支、白色珍珠項鍊2條（分別有51顆、44顆
    珍珠）、K金藍寶石項鍊1條、香奈兒項鍊1條、香奈兒耳環1
    對、玉鐲2只、玉戒2只、玉墜子2只、鑽石珍珠項鍊1條、男
    用LV皮夾1個等物（起訴書漏載男用LV皮夾1個，以上失竊物
    品總價值逾新台幣【下同】400萬元），得手後逃離現場。
    嗣於99年11月17日、23日，將上開勞力士女錶1只、K金玉石
    墜子1只，以11萬元、2500元之價格出售予不知情之連漢鐘
    錶珠寶精品名店負責人連漢；於99年11月17日，將上開黃金
    項鍊2條，以29萬7184元之價格出售予不知情之金世紀珠寶
    銀樓負責人江淑瑛；於99年11月23日，將上開兒童黃金墜子
    2只、兒童黃金手牌6個、黃金墜子2只、黃金項鍊2條，以10
    萬1300元之價格出售予不知情之金格銀樓水湳店負責人陳麗
    玲，所得款項供己花用。紀怡卉發現失竊後報警處理，王立
    翔於99年12月22日上午10時10分許，在臺中市北屯區○○○
    路○段149號2樓201室居所為警查獲，並扣得前述白色珍珠項
    鍊2條、Ｋ金藍寶石項鍊1條、香奈兒項鍊1條、香奈兒耳環1
    對（均已由紀怡卉領回）及剩餘之變賣款項2萬1000元，其
    餘竊得物品則均已丟棄。
二、上開犯罪事實，業據被告王立翔於本院審理時坦承不諱，核
    與證人紀怡卉於警詢時證述其住家財物失竊；證人賴福全於
    警詢時證述監視器所拍到之竊嫌係其前員工王立翔；證人連
    漢、江淑瑛、陳麗玲於警詢時證述渠等向被告收購前述珠寶
    飾品等情節均相符合，並有被害人紀怡卉出具之贓物認領保
    管單3紙、監視器畫面翻拍照片6張（其中1張顯示被告於當
    日中午12時49分持手提包離開現場）、查獲被告及失竊贓物
    照片、售賣保證書2紙、金飾買入登記簿2紙（其中出售予江
    淑瑛部分被告係以假名出售）在卷可稽。而本案被害人紀怡
    卉報警後，警方到場勘察採證，發現歹徒係破壞兒童臥室窗
    戶侵入屋內行竊，並在兒童臥室發現歹徒遺留之帽子1頂，
    經送鑑定結果，帽子內側斑跡之DNA-STR型別與被告相符，
    亦有臺中市警察局第四分局現場勘察報告、現場採證照片及
    內政部警政署刑事警察局100年2月17日刑醫字第1000004789
    號鑑定書1份附卷可憑，足見被告自白與事實相符。本案事
    證明確，被告犯行堪以認定。
三、新舊法比較說明
    被告行為後，刑法第321條第1項規定，已於100年1月26日修
    正公布，並自同年月28日起生效施行，修正前刑法第321條
    第1項第1款規定：「犯竊盜罪而有左列情形之一者，處六月
    以上、五年以下有期徒刑：一、於夜間侵入住宅或有人居住
    之建築物、船艦或隱匿其內而犯之者」；修正後刑法第321
    條第1項第1款則規定：「犯竊盜罪而有下列情形之一者，處
    六月以上、五年以下有期徒刑，得併科新臺幣十萬元以下罰
    金：一、侵入住宅或有人居住之建築物、船艦或隱匿其內而
    犯之者」，因修正後刑法第321條第1項於法定本刑增訂「得
    併科新臺幣十萬元以下罰金」，且修正後之刑法第321條第1
    項第1款之構成要件刪除「於夜間」之限制，就該款加重條
    件擴大不論於夜間或非夜間侵入住宅或有人居住之建築物、
    船艦或隱匿其內而犯之者，均有其適用，經比較新舊法之結
    果，因修正後之刑法第321條第1項規定非有利於被告，故依
    刑法第2條第1項前段之規定，本案應適用被告行為時即修正
    前之刑法第321條第1項規定論處。
四、論罪科刑
    查鐵鎚為金屬材質，質地堅硬，足以危害人身安全，自屬兇
    器；而窗戶具有防閑作用，為安全設備之一種。故核被告所
    為，係犯修正前刑法第321條第1項第2、3款之攜帶兇器，毀
    壞安全設備竊盜罪。爰審酌被告年輕身體健全，不思以正途
    賺取生活所需，而藉竊盜方式牟取他人財物，本案其持鐵鎚
    侵入他人住家行竊之犯罪手段，危害被害人住家安全，並對
    被害人之人身安全有潛在危險，所竊取之財物價值逾400萬
    元，業據被害人紀怡卉陳明在卷，被告犯罪所生損害甚鉅，
    事後坦承犯行，並與被害人成立調解，同意賠償480萬元，
    有本院調解程序筆錄存卷可佐，及其於95年間因詐欺案件，
    經法院判處有期徒刑3月、緩刑2年確定，有卷附臺灣高等法
    院被告前案紀錄表可參，素行非佳，暨其於警詢時陳明教育
    程度為高中肄業，家庭經濟狀況貧寒等一切情狀，並參考公
    訴人求處有期徒刑11月之求刑，量處如主文所示之刑。扣案
    之現金2萬1000元，乃被告變賣贓物所得，業據被告供述在
    卷，依法應發還被害人，爰不予宣告沒收。又被告本案行竊
    所用之鐵鎚1支，未據扣案，形體不明，且被告於本院審理
    時供稱鐵鎚事後已丟棄，為免將來執行困難，亦不予宣告沒
    收。
據上論斷，應依刑事訴訟法第273條之1第1項、第299條第1項前
段，刑法第2條第1項前段、（修正前）第321條第1項第2款、第3
款，判決如主文。
中    華    民    國  100     年    3    月    18     日
                  刑事第四庭   法  官  羅智文
以上正本證明與原本無異。
如不服本判決應於收受送達後10日內向本院提出上訴書狀，並應
敘述具體理由；其未敘述上訴理由者，應於上訴期間屆滿後20日
內向本院補提理由書（均須按他造當事人之人數附繕本）「切勿
逕送上級法院」。
                               書記官  洪菘臨
中    華    民    國  100     年    3    月    18     日
附錄本案論罪科刑法條全文
（修正前）刑法第321條
犯竊盜罪而有下列情形之一者，處6月以上5年以下有期徒刑：
一、於夜間侵入住宅或有人居住之建築物、船艦，或隱匿其內而
    犯之者。
二、毀越門扇、牆垣或其他安全設備而犯之者。
三、攜帶兇器而犯之者。
四、結夥三人以上而犯之者。
五、乘火災、水災或其他災害之際而犯之者。
六、在車站、埠頭而犯之者。
前項之未遂犯罰之。